臺灣高等法院刑事判決　　　　　　　　94年度上訴字第3347號
上　訴　人　臺灣宜蘭地方法院檢察署檢察官
上　訴　人
即　被　告　丁○○
選任辯護人　郭世昌律師
　　　　　　陳適庸律師
　　　　　　許博森律師
上　訴　人
即　被　告　戊○○
選任辯護人　郭世昌律師
上列上訴人因被告偽造文書等案件，不服臺灣宜蘭地方法院94年
度訴字第84號，中華民國94年9月2日第一審判決（起訴案號：臺
灣宜蘭地方法院檢察署93年度偵字第2078號），提起上訴，本院
判決如下：
    主  文
上訴駁回。
    事  實
一、丁○○與戊○○係姊弟關係，丁○○自民國60年間即與林桂
    三同居於宜蘭縣羅東鎮，林桂三自89年7月間因糖尿病及肺
    炎健康狀況開始不佳，嗣並於90年2月13日下午4時57分死亡
    。丁○○明知林桂三設於台灣中小企業銀行羅東分行帳號00
    000000000號、彰化銀行羅東分行帳號00000000000000號、
    第一商業銀行羅東分行帳號00000000000號帳戶內之金錢，
    於林桂三死亡後應列為遺產，非經全體繼承人之同意，不得
    擅自處分，竟與戊○○基於意圖為自己不法之所有及偽造文
    書之概括犯意及犯意聯絡，或自己或指示戊○○持林桂三生
    前同意丁○○使用之前開帳號存褶及印章，連續於附表2、4
    所示之時間，填寫林桂三名義之取款憑條，並盜用林桂三之
    上開印章，於存戶簽章欄盜蓋乙○○○○之印文，而偽造附
    表2、4所示金額等內容之取款憑條後，持以行使，使不知情
    之銀行行員陷於錯誤，如數交付上開金額予丁○○或戊○○
    ，足以生損害於台灣中小企業銀行羅東分行、彰化銀行羅東
    分行、第一商業銀行羅東分行及林桂三之繼承人丙○○、林
    愉璘。
二、案經丙○○、林愉璘訴由臺灣宜蘭地方法院檢察署檢察官偵
    查起訴。
    理  由
一、上訴人即被告丁○○、戊○○之供述及辯解：
    訊據上訴人即被告丁○○、戊○○固均坦承於上揭時間，分
    別持林桂三之存褶、印章，至銀行填載如附表2、4所示之取
    款憑條等情不諱，復有內政部警政署刑事警察局筆跡鑑驗通
    知書（見偵查卷第83頁）、彰化銀行羅東分行93年7月26日
    函及所附取款憑條（見偵查卷第30頁）、第一商業銀行羅東
    分行93年8月2日函及所附取款憑條（見偵查卷第32頁以下）
    、台灣中小企銀羅東分行93年7月29日函及所附存提款往來
    明細、相關傳票（見偵查卷34頁）在卷可稽，惟均矢口否認
    有何偽造文書及詐欺之犯行，被告丁○○辯稱：這些存款均
    是伊與林桂三共同經營甲○○○○○所賺取的，存褶及印章
    長期均由其持用，且林桂三於生前指示，銀行存款留新台幣
    （下同）1千萬元繳遺產稅，其餘伊可以領去；被告戊○○
    辯稱：林桂三於生前曾經跟伊說過伊可以幫被告丁○○領錢
    云云。辯護人辯以：被告丁○○係謹遵林桂三之遺願，且預
    留1388萬餘元並未提領，顯見被告丁○○應無偽造文書及詐
    欺之不法意圖，至公訴人起訴詐欺銀行部分，銀行並不在乎
    領款人是否為權利人抑或有逾越權限之情形，只要非偽造之
    印章即可提領，故其並未「陷於錯誤」而造成財產之損害。
    應不構成詐欺罪。被告戊○○至銀行提領款項，均係受被告
    丁○○之指示而為，顯無偽造文書之故意云云。
二、認定犯罪事實所憑之證據及理由：
  (一)按繼承人自繼承開始時，除民法另有規定外，承受被繼承人
    財產上之一切權利義務，民法第1148條前段定有明文（原審
    贅引無關之民法第550條，應予刪除）。查林桂三於90年2月
    13日下午4時57分死亡，此有林桂三之死亡證明書可佐，準
    此，附表2、4所示提領時間均在林桂三死亡後所發生，被告
    丁○○及戊○○均知悉林桂三死亡之事實，亦均自承在卷。
    是林桂三顯已非法律上之權利主體，其財產均屬於遺產，是
    縱令林桂三於生前曾同意被告丁○○於其死後提領銀行中之
    存款，被告丁○○及戊○○亦已無權提領之。若林桂三之前
    開存款中確有屬於被告丁○○所有，而應予遺產中扣除之部
    分，被告丁○○亦應另以民事爭訟制度解決之，故渠逕以已
    死亡之林桂三名義，將該存款提領而出，自足以生損害於銀
    行對存提款之管理及林桂三之繼承人丙○○、林愉璘。
  (二)再查，被告丁○○、戊○○既知悉林桂三業已死亡，自應知
    悉已無權提領，竟猶加以提領，且被告丁○○取得該等存款
    後，納為己有，並將款項投資股票等情，為被告丁○○於偵
    審中自承在卷，無論被告丁○○、戊○○所為是否係遵守林
    桂三之遺願，渠均無權提領，甚且納為已有，難謂被告丁○○、戊○○無為自己不法之所有之意圖及偽造文書之犯意，
    是辯護人此部分所辯，不足憑採。
  (三)又按刑法詐欺罪之成立，僅須因行為人行使詐術，使人陷於
    錯誤，而將本人或第三人之物交付之，使本人或第三人受有
    財產上之損害，即該當之，是在活期存款之情形，第三人持
    真正存摺並在取款憑條上盜蓋存款戶真正印章向金融機關提
    取存款，金融機關不知係冒領而如數給付之情形，縱金融機
    關所為係善意地向債權之準占有人清償，依民法第310條第2
    款之規定，對存款戶有清償之效力，金融機關未受有財產上
    之損害，然金融機關所交付者仍係存款戶之存款，是於存款
    戶死亡後，對存款戶之全體繼承人而言，難謂無財產上之損
    害，從而，盜蓋存款戶真正印章足認使金融機關陷於錯誤，
    而使金融機關交付存款之情形，應構成詐欺犯行甚明。
  (四)綜上事證明確，且被告2人所辯不足採信，犯行均堪以認定
    。
三、論罪：
    核被告丁○○、戊○○之所為，均係犯刑法第216條及第210
    條之行使偽造私文書及同法第339條第1項之詐欺取財罪。被
    告2人就附表4之犯行，有犯意聯絡及行為分擔，為共同正犯
    。渠盜用印章、盜蓋印文為偽造文書之部分行為，偽造私文
    書之低度行為應為行使之高度行為所吸收，均不另論罪。又
    先後多次行使偽造私文書及詐欺取財犯行時間緊接，罪名相
    同，顯係基於概括犯意反覆為之，均應依連續犯論以一罪，
    並均加重其刑。又其所犯上開行使偽造私文書與詐欺取財罪
    間，有方法目的之牽連關係，為牽連犯，依刑法第55條後段
    規定，從一重之行使偽造私文書罪處斷。
四、維持原判決及駁回上訴之理由：
    原審認被告丁○○、戊○○罪證明確，適用刑法第216條、
    第210條、第339條第1項、第28條、第55條、第56條，第41
　　條第1項前段，罰金罰鍰提高標準條例第1條前段，第2條規
  　定，並爰審酌被告丁○○、戊○○意圖為自己不法之所有而
    提領林桂三存款之犯罪動機、目的、手段、被告戊○○係依
    被告丁○○之指示前去銀行提領，領得款項均歸被告丁○○
    持用，情節較被告丁○○為輕，兼衡被告2人所提領金額逾1
    千300萬元，本應量處較重之刑，惟考量被告丁○○與林桂
    三同居達數十年，期間與林桂三共同生活並經營診所之情形
    ，與夫妻無異，對於林桂三遺產之增加不能謂無貢獻，告訴
    人身為繼承人不無受庇蔭，被告等無權提領已成遺產之存款
    ，雖有私心，但渠於林桂三重病之際亦確實曾付出照護心力
    ，此一事實不能抹滅，暨犯罪後之態度等一切情狀，分別量
    處丁○○處有期徒刑陸月，戊○○處有期徒刑伍月，並均諭
    知易科罰金之折算標準。另就檢察官起訴被告丁○○利用林
    桂三自89年8月8日首次陷入昏迷而意識不清至死亡時止，與
    戊○○共同基於為自己不法所有之意圖及犯意聯絡，分別在
    如附表1、3所示之時間，親自或授權不知情之銀行櫃臺員偽
    填如附表1、3所示之取款憑條，並盜蓋林桂三之印章，使臺
    灣中小企業銀行羅東分行、彰化銀行羅東分行及第一商業銀
    行羅東分行陷於錯誤，而交付如附表1、3所示取款憑條所載
    之金額予丁○○或戊○○，足生損害於林桂三及其全體繼承
    人，均涉犯行使偽造私文書及詐欺取財之罪部分，不另為無
    罪之諭知（詳下述），至於被告丁○○及戊○○雖於取款憑
    條戶名欄填載乙○○○○之姓名，惟該部分僅屬辨識之意，
    不屬偽造之署押，故不依刑法第219條宣告沒收。經核認事
    用法並無違誤，量刑亦無不當。檢察官循告訴人請求上訴意
    旨以：原審量刑過輕及附表1、3所示，亦均涉犯行使偽造私
    文書及詐欺取財之罪等語，惟查：量刑輕重，係屬事實審法
    院得依職權自由裁量之事項，原審已斟酌刑法第五十七條各
    款所列情狀而未逾越法定刑度，不得遽指為違法，另附表1
    、3所示部分，並無積極證據足以證明被告等亦涉犯公訴人
    所指之犯行，本件上訴核無理由，應予駁回。
五、不另為無罪之諭知部分：
  (一)公訴意旨另以：被告丁○○利用林桂三自89年8月8日首次陷
    入昏迷而意識不清至死亡時止，竟與戊○○共同基於為自己
    不法所有之意圖及犯意聯絡，分別在如附表1、3所示之時間
    ，親自或授權不知情之銀行櫃臺員偽填如附表1、3所示之取
    款憑條，並盜蓋林桂三之印章，使臺灣中小企業銀行羅東分
    行、彰化銀行羅東分行及第一商業銀行羅東分行陷於錯誤，
    而交付如附表1、3所示取款憑條所載之金額予丁○○或戊○○，足生損害於林桂三及其全體繼承人，因認亦係均涉犯行
    使偽造私文書及詐欺取財之罪等語。
  (二)公訴人認被告2人涉犯上開犯嫌，無非係以：林桂三自89年8
    月8日起至死亡時止，確有數次呈意識不清之狀態。且自89
    年8月11日起林桂三銀行存款之取款憑條之字跡始改為被告
    丁○○、戊○○或被告丁○○授權之人，並開始出現大量提
    領之情形，顯見被告2人係見林桂三意識不清，恐不久於人
    世，方未經林桂三授權，擅自偽造如附表1、3所示之取款憑
    條以進行提款之行為甚明，為其論據。訊據被告二人堅詞否
    告丁○○辯稱：林桂三之存褶及印章平時均係伊在使用，且
    提領行為經過林桂三之授權；被告戊○○則辯稱：林桂三於
    生前即曾委託伊去領過錢，也曾表示伊可以幫被告丁○○去
    領錢等語。
  (三)本院之判斷：
    (1)就林桂三生前之健康情形，其因肺炎及糖尿病，於89年間
      開始身體欠佳，而依林桂三於89年8月8日羅東聖母醫院護
      理紀錄之記載：「昨日開始有意識不清全身虛弱的情形。
      」（見發查卷第13頁），93年7月8日天羅聖民字第516號
      函記載：林桂三於89年7月1日至89年9月30日於羅東聖母
      醫院住院期間，於89年8月8日住進內科加護病房，於89年
      8月9日上午即有嗜睡、意識不清情形發生，但徵狀時好時
      壞，至89年8月11日林桂三有明顯嗜睡及意識不清的情形
      ，期間偶有恢復，但大多數呈嗜睡、意識不清之狀態，到
      89年8月15日下午林桂三意識逐漸恢復（見偵查卷第26頁
      ）。依89年12月5日日本國兵庫縣立西宮醫院入院診療計
      畫書、入院時醫師指示用紙之記載：「意識障礙、呼吸困
      難」，入院摘要之記載：「2000年11月27日前來日本，其
      後有感冒症狀，意識持續下降，2000年12月3日意識等級
      下降。2000年12月20日逐漸痊癒，同日返回台灣」（見發
      查卷第49頁）。復依93年7月9日行政院國軍退除役官兵輔
      導委員會臺北榮民總醫院（以下簡稱臺北榮總醫院）北總
      企字0930007573號函之記載：林桂三於89年12月20日至90
      年2月13日住院期間，意識清醒，但曾於90年1月4日至1月
      9日及1月29日至1月31日期間，分別因腸胃道出血及低血
      鈉，出現意識不清之情形，經治療後意識回復清醒，並於
      1月30日轉入直腸外科病房。該病患轉入直腸外科時，身
      體仍虛弱，意識尚稱清楚，直至2月10日因呼吸衰竭，接
      受心肺復甦術，急救插管之後，意識不清，且情況持續惡
      化，未再恢復清醒，最後於2月13日下午過世（見偵查卷
      第23頁），足徵林桂三自89年8月11日起迄死亡時止，期
      間意識並非完全不清。又林桂三實際死亡之時間為90年2
      月13日下午4時57分，已在銀行營業時間之後，是其生前
      包括90年2月13日當日被告之提領行為，均有可能係基於
      林桂三於意識清楚期間之同意或授權。更況，不論89年8
      月8日至林桂三死亡前，其係全然無意識狀態，或時而清
      醒，然林桂三只要於生前任何一刻，即包括89年8月8日陷
      入昏迷前，當日陷入昏迷後但曾有意識清醒之任一刻，曾
      先予同意或授權被告丁○○、戊○○至銀行領取存款，被
      告丁○○、戊○○即獲有提領存款之合法權源。是不因林
      桂三自89年8月8日起至90年2月13日死亡止有意識不清之
      狀態，即得推論被告二人於生前無權代領該存款。
    (2)公訴人雖又以：依林桂三自89年4月至同年7月期間之銀行
      存款提領紀錄，包括台灣中小企業銀行羅東分行、彰化銀
      行羅東分行、第一商業銀行羅東分行在內之三家銀行，每
      月提領總額未逾17萬元，又89年7月1日至89年8月16日止
      ，上開3家銀行取款憑條之簽名，除第一商業銀行羅東分
      行於89年6月3日之取款憑條外，皆為林桂三本人填寫，且
      林桂三迄89年7月25日於台灣中小企銀羅東分行之取款憑
      條，仍親自為之，此有台灣中小企業銀行羅東分行89年4
      月至7月止之存款明細分類帳及取款憑條影本4紙、彰化銀
      行89年4月至8月止之活期存款客戶異動資料及取款憑條影
      本2紙、第一商業銀行羅東分行89年4月至7月止之存摺存
      款帳戶資料查詢明細表及取款憑條影本2紙可考。惟自89
      年8月11日起，林桂三銀行存款始改由被告丁○○、戊○○或被告丁○○授權之人，且亦開始產生如附表所示之大
      量提領情形，顯見被告二人係乘林桂三意識不清之際加以
      盜領云云。然查，被告丁○○既為林桂三數十年之同居人
      ，並共同經營診所，與戊○○同為近身照顧林桂三之人，
      林桂三自斯時起因自己生病住院無法親自前往銀行提領，
      乃開始委任被告丁○○或戊○○前去提領，或同意被告丁○○提領款項，亦符合常情常理，亦尚難僅以提領數額突
      然大增，遽謂係屬被告二人所盜領。又被告丁○○為林桂
      三同居人，以同居人或配偶身分，於銀行提領款項猶出具
      委任書或授權書之情形實屬少見，是尚難以林桂三未出具
      授權書予被告丁○○或戊○○，即認被告丁○○、戊○○
      係未經林桂三授權，擅自偽造如附表1、3所示之取款憑條
      以進行提款之行為甚明。
    (3)告訴人於本院審理時又再以：林桂三於生前即贈與被告丁○○諸多財產，可見林桂三實際上並未授權被告等得以提
      領林桂三銀行帳戶中之存款，又從被告等人自89年8月11
      日起有多筆將定存單解約後，再予提領之行為，可知被告
      等人係有計畫之犯罪行為云云。惟上開各節，均無足以推
      出林桂三於生前曾否定被告二人提領各該款項之結論。至
      於林桂三於住院期間之醫藥費用由何人支付、是否因何人
      未盡照護義務終致林桂三無法康復各節，與被告有無偽造
      文書之犯意，均無相涉。
  (四)依上說明，公訴人及告訴人所舉證據，不足以證明被告二人
    有此部分之犯行。此外，復查無任何積極證據，足認被告確
    有公訴人所指此部分之犯行，惟因公訴意旨認此部分與上開
    論罪部分，具有連續犯之裁判上一罪之關係，此部分乃不另
    為無罪之諭知。
六、適用法律:
據上論斷，應依刑事訴訟法第368條，判決如主文。
本案經檢察官鄭龍照到庭執行職務。
中　　華　　民　　國　　94　　年　　12　　月　　30　　日
　　　　　　　　　刑事第二十一庭審判長法　官  溫耀源
　　　　　　　　　　　　　　　　　　  法　官  周政達
　　　　　　　　　　　　　　　　　　  法　官  邱同印
以上正本證明與原本無異。
如不服本判決，應於收受送達後十日內向本院提出上訴書狀，其
未敘述上訴之理由者並得於提起上訴後十日內向本院補提理由書
（均須按他造當事人之人數附繕本）。
          　　　　　　　　　　　　　　書記官  莊昭樹
中　　華　　民　　國　　94　　年　　12　　月　　30　　日
附錄：本案論罪科刑法條全文
刑法第216條
行使第二百十條至第二百十五條之文書者，依偽造、變造文書
或登載不實事項或使登載不實事項之規定處斷。
刑法第210條
偽造、變造私文書，足以生損害於公眾或他人者，處五年以下
有期徒刑。
刑法第339條第1項
意圖為自己或第三人不法之所有，以詐術使人將本人或第三人
之物交付者，處五年以下有期徒刑、拘役或科或併科一千元以下
罰金。
附表1：林桂三死亡前被告丁○○書立之取款憑條
┌──┬──────┬───────┬───────┬─────────┐
│編號│ 提領日期　 │銀　行　名　稱│ 　提領金額　 │　 備　　　註　　 │
├──┼──────┼───────┼───────┼─────────┤
│1 　│89年8月11日 │第一商業銀行羅│15 萬　　　　 │丁○○授權銀行櫃檯│
│    │            │東分行　      │              │員蓋乙○○○○章及│
│    │            │              │              │填寫金額          │
├──┼──────┼───────┼───────┼─────────┤
│2 　│89年8月17日 │同上          │40 萬　　　　 │　　              │
├──┼──────┼───────┼───────┼─────────┤
│3 　│89年9月6日　│同上          │65 萬　　　　 │丁○○授權銀行櫃檯│
│　　│　　        │　　　　　　　│　　　　　　　│員蓋乙○○○○章及│
│    │            │              │              │填寫提款金額      │
├──┼──────┼───────┼───────┼─────────┤
│4 　│89年11月21日│彰化銀行羅東分│60 萬　　　　 │                  │
│    │            │行　          │              │                  │
└──┴──────┴───────┴───────┴─────────┘
附表2：林桂三死亡後被告丁○○偽造之取款憑條
┌──┬──────┬───────┬───────┬─────────┐
│編號│ 提領日期　 │銀　行　名　稱│ 　提領金額　 │　 備　　　註　　 │
├──┼──────┼───────┼───────┼─────────┤
│1　 │90年2月19日 │台灣中小企業銀│98 萬　　　　 │                  │
│　　│　　　　    │行羅東分行　　│　　　　　　　│　　　　　　　　　│
├──┼──────┼───────┼───────┼─────────┤
│2　 │90年2月19日 │第一商業銀行羅│80 萬　　　　 │                  │
│　　│　          │東分行　      │　　　　　　　│　　　　　　　　　│
├──┼──────┼───────┼───────┼─────────┤
│3 　│90年2月19日 │彰化銀行羅東分│55 萬　　　　 │                  │
│　　│　　　　    │行　          │　　　　　　  │　　　　　　　　　│
├──┼──────┼───────┼───────┼─────────┤
│4　 │90年3月22日 │同上　　　    │3萬9千4百元   │                  │
└──┴──────┴───────┴───────┴─────────┘
附表3：林桂三死亡前被告戊○○書立之取款憑條
┌──┬──────┬───────┬───────┬─────────┐
│編號│ 提領日期　 │銀　行　名　稱│ 　提領金額　 │　 備　　　註　　 │
├──┼──────┼───────┼───────┼─────────┤
│1 　│89年8月19日 │彰化銀行羅東分│80 萬　　　　 │                  │
│    │            │行　          │              │                  │
├──┼──────┼───────┼───────┼─────────┤
│2 　│89年8月19日 │第一商業銀行羅│40 萬　　　　 │                  │
│　　│　　　　    │東分行　      │　　　　　　　│　　　　　　　　　│
├──┼──────┼───────┼───────┼─────────┤
│3 　│89年8月21日 │同上          │80 萬　　　　 │                  │
├──┼──────┼───────┼───────┼─────────┤
│4 　│89年8月28日 │同上          │90 萬　　　　 │                  │
├──┼──────┼───────┼───────┼─────────┤
│5 　│89年9月20日 │同上          │35 萬　　　　 │                  │
├──┼──────┼───────┼───────┼─────────┤
│6 　│89年9月25日 │彰化銀行羅東分│30 萬　　　　 │                  │
│　　│　　　      │行　          │　　　　　　　│　　　　　　　　　│
├──┼──────┼───────┼───────┼─────────┤
│7 　│89年10月16日│第一商業銀行羅│25 萬　　　　 │                  │
│　　│　　        │東分行　      │　　　　　　　│　　　　　　　　　│
├──┼──────┼───────┼───────┼─────────┤
│8 　│89年10月25日│同上          │20 萬　　　　 │                  │
├──┼──────┼───────┼───────┼─────────┤
│9 　│89年11月16日│同上          │1萬2千1百64元 │                  │
├──┼──────┼───────┼───────┼─────────┤
│10  │89年11月16日│同上          │20 萬　　　　 │                  │
├──┼──────┼───────┼───────┼─────────┤
│11  │89年11月16日│同上          │1萬4千3百85元 │                  │
├──┼──────┼───────┼───────┼─────────┤
│12  │90年1月5日  │彰化銀行羅東分│80 萬　　　　 │                  │
│　　│　　　      │行　          │　　　　　　　│　　　　　　　　　│
├──┼──────┼───────┼───────┼─────────┤
│13  │90年1月5日  │第一商業銀行羅│90 萬　　　　 │                  │
│    │            │東分行　      │              │                  │
├──┼──────┼───────┼───────┼─────────┤
│14  │90年1月16日 │同上          │70 萬　　　　 │                  │
├──┼──────┼───────┼───────┼─────────┤
│15  │90年2月12日 │台灣中小企業銀│80 萬　　　　 │                  │
│　　│　　　      │行羅東分行　　│　　　　　　  │　　　　　　　　　│
├──┼──────┼───────┼───────┼─────────┤
│16  │90年2月12日 │第一商業銀行羅│160 萬　　　　│                  │
│　　│　　　      │東分行　      │　　　　　　  │　　　　　　　　　│
├──┼──────┼───────┼───────┼─────────┤
│17  │90年2月12日 │彰化銀行羅東分│90 萬　　　　 │                  │
│    │            │行　          │              │                  │
├──┼──────┼───────┼───────┼─────────┤
│18  │90年2月13日 │台灣中小企業銀│80萬　　　　  │                  │
│　　│　　        │行羅東分行　　│              │　　　　　　　　　│
├──┼──────┼───────┼───────┼─────────┤
│19  │90年2月13日 │彰化銀行羅東分│90 萬　　　　 │                  │
│　　│　　        │行            │　　　　　　　│　　　　　　　　　│
├──┼──────┼───────┼───────┼─────────┤
│20  │90年2月13日 │第一商業銀行羅│90萬　　　　  │                  │
│　　│　　        │東分行　      │              │　　　　　　　　　│
└──┴──────┴───────┴───────┴─────────┘
附表4：林桂三死亡後被告戊○○偽造之取款憑條
┌──┬──────┬───────┬───────┬─────────┐
│編號│ 提領日期　 │銀　行　名　稱│ 　提領金額　 │　 備　　　註　　 │
├──┼──────┼───────┼───────┼─────────┤
│1   │90年2月16日 │彰化銀行羅東分│60 萬　　　　 │　                │
│　　│　　　　　　│行　          │　　　　　　　│　　　　　　      │
├──┼──────┼───────┼───────┼─────────┤
│2　 │90年2月16日 │第一商業銀行羅│60 萬　　　　 │                  │
│    │　　　　    │東分行　      │　　　　　　　│　　　　　　　　　│
├──┼──────┼───────┼───────┼─────────┤
│3   │90年2月23日 │同上          │85 萬　　　　 │                  │
├──┼──────┼───────┼───────┼─────────┤
│4　 │90年2月26日 │台灣中小企業銀│140 萬　　　　│                  │
│    │　　　　    │行羅東分行　　│　　　　　　　│　　　　　　　　　│
├──┼──────┼───────┼───────┼─────────┤
│5　 │90年2月26日 │第一商業銀行羅│140 萬　　　　│                  │
│    │　　　　    │東分行　      │　　　　　　　│　　　　　　　　　│
├──┼──────┼───────┼───────┼─────────┤
│6　 │90年3月1日  │同上          │75 萬　　　　 │                  │
├──┼──────┼───────┼───────┼─────────┤
│7　 │90年3月13日 │台灣中小企業銀│120 萬　　　　│                  │
│    │　　　      │行羅東分行　　│　　　　　    │　　　　　　　　　│
├──┼──────┼───────┼───────┼─────────┤
│8　 │90年3月13日 │第一商業銀行羅│140 萬　　　　│                  │
│    │　　　　　  │東分行　      │　　　　　　  │　　　　　　　　　│
├──┼──────┼───────┼───────┼─────────┤
│9   │90年3月20日 │同上          │60 萬　　　　 │                  │
├──┼──────┼───────┼───────┼─────────┤
│10　│90年3月27日 │同上          │130 萬　　　　│　                │
├──┼──────┼───────┼───────┼─────────┤
│11　│90年3月28日 │台灣中小企業銀│60 萬　　　　 │                  │
│    │　　　      │行羅東分行    │　　　　　    │　　　　　　　　　│
└──┴──────┴───────┴───────┴─────────┘
